【裁判字號】    98,執消債更,64
【裁判日期】    980831
【裁判案由】    更生事件
【裁判全文】
臺灣臺北地方法院民事裁定          98年度執消債更字第64號
聲  請  人
即債務人    高敏生
相  對  人
即債權人    台北富邦商業銀行股份有限公司
相  對  人
即債權人    美商花旗銀行股份有限公司
相  對  人
即債權人    玉山商業銀行股份有限公司
相  對  人
即債權人    中國信託商業銀行股份有限公司
相  對  人
即債權人    慶豐商業銀行股份有限公司
相  對  人
即債權人    福灣企業股份有限公司
上列當事人聲請消費者債務清理事件，本院裁定如下：
    主  文
債務人所提如附件所示之更生方案應予認可。
    理  由
一、按債務人有薪資、執行業務所得或其他固定收入，法院認更
    生方案之條件公允者，得不經債權人會議可決，逕依債務人
    之聲請或依職權以裁定認可更生方案，消費者債務清理條例
    第64條第1項。
二、查本件債務人聲請更生，前經本院97年度消債更字第861號
    裁定開始更生程序在案，有上開裁定一份在卷可參，又債務
    人確有薪資之固定收入等情，亦有95、96、97年度綜合所得
    稅各類所得資料清單、証壹食品股份有限公司出具之98年薪
    資證明文件在卷足憑，故債務人每月固定收入約為新台幣（
    下同）12,000元。再觀諸債務人所提如附件所示之更生方案
    ，其條件為債務人以3個月為一期，每期清償金額為10,500
    元，分32期清償，自認可更生方案裁定確定之翌日起為8年
    ，總清償金額為336,000元，清償成數為12.4％，於每期10
    日依附表所示之每期清償額，分別電匯與各債權人。本院參
    酌行政院主計處之統計報告，98年度台北市每人每月最低基
    本生活費用為14,558元，債務人財產及收入狀況報告書所列
    之每月生活費為8,500元並無超過。而以債務人較高之每月
    收入12,000元計算，於扣除上開必要之生活費用後，剩餘之
    3,500元全數償還予各債權人，每期清償10,500元，其更生
    方案核屬公允、適當、可行。
三、次查，債權人雖主張應以債務人過去2年平均之每月薪資
    16,085元為更生方案之計算基礎並提高每月清償成數至
    7,585元。惟更生之目的為調整債權人與債務人間之權利義
    務關係，使債務人有重建其經濟生活之可能，故需以債務人
    現今之工作能力所能獲得之固定收入為履行更生方案之基礎
    ，更生方案始有履行可能性。本件債務人之每月固定薪資已
    由16,085元降為12,000元，有98年薪資證明附卷可稽，扣除
    必要之生活費用後，每期清償10,500元 (即每月約清償
    3,500 元）已為極限，倘再增加清償金額恐將造成再度違約
    之結果，無履行可能性，本院考量至此，始予認可更生方案
    。另，債權人主張債務人所持有之元福公司股票應於處分後
    列入分配，惟更生不以處分債務人之財產清償債務為目的，
    僅考量債權人受償總額不能低於清算程序中所得受償之數額
    ，本件之財產及收入狀況報告書已列計該股票價值，並無違
    反之情形，債權人之主張為無理由。又依消費者債務清理條
    例第53 條第二項第二款規定，更生方案可定3個月給付一次
    以上之分期清償方法，本院無不許之理。再者，債權人主張
    清償成數過低，惟清償成數非更生方案認可之唯一標準，倘
    其計算基礎，在審認債務人聲請前二年內之收入及支出，並
    酌留更生方案履行期間之必要生活費用後，確已盡償債能事
    ，實無由不予債務人更生之機會，應予認可。
四、至於債務人生活程度之限制，條件應如何訂定，其本身即無
    一定標準，難免掛一漏萬，況且債務人倘均按更生方案如期
    繳款，縱使違反生活程度之限制，亦無任何罰責，生活程度
    之限制恐成具文；而債務人如不按更生方案履行，依消費者
    債務清理條例第74條規定，債權人得以更生方案為執行名義
    聲請強制執行，法院此時亦得裁定開始清算程序，已足資救
    濟，無特別限制生活程度之必要，附此敘明。
五、綜上所述，債務人所提更生方案之條件公允，且無同條例第
    63條所定不應認可之消極事由存在，故不經債權人會議可決
    ，予以認可該更生方案，爰裁定如主文。
中    華    民    國    98    年    8     月    31    日
              民事執行處司法事務官  廖益伶
上為正本係照原本作成
如不服本裁定，應於裁定送達後10日內，以書狀向司法事務官提出異議。
中    華    民    國    98    年    8     月    31    日
                            書  記  官  林婉瑩

司法院資訊處製作；財團法人民間司法改革基金會備份。
